臺灣嘉義地方法院刑事裁定
110年度聲字第589號
抗告人  即
受  刑  人  羅盛義



上列抗告人即受刑人因檢察官聲請定應執行刑案件，不服本院民
國110年7月30日110年度聲字第589號刑事裁定，提起抗告，本院
裁定如下：
    主  文
抗告駁回。
    理  由
一、抗告意旨略以：本院110年度聲字第589號刑事裁定應執行有
    期徒刑14年6月，請法院法內施仁，重新裁定，鼓勵抗告人
    即受刑人羅盛義（下稱抗告人）早啟自新機會等語。
二、按抗告期間，除有特別規定外，為5日，自送達裁定後起算
    ；原審法院認為抗告不合法律上之程式或法律上不應准許，
    或其抗告權已經喪失者，應以裁定駁回之，刑事訴訟法第40
    6條前段、第408條第1項前段分別定有明文。又在監獄或看
    守所之被告，於上訴期間內向監所長官提出上訴書狀者，視
    為上訴期間內之上訴，刑事訴訟法第351條第1項定有明文，
    此項規定依同法第419條規定，為抗告程序所準用。次按抗
    告人在監獄或看守所，如向該監所長官提出抗告書狀者，即
    已為抗告，因此監所與法院間無在途期間可言，亦不生扣除
    在途期間之問題，故必須在抗告期間內提出者，始可視為抗
    告期間內之抗告；如逾期始向該監所長官提出抗告書狀，即
    不得視為抗告期間內之抗告（最高法院86年度台抗字第80號
    裁定意旨參照）。而依刑事訴訟法第65條規定，期間之計算
    ，依民法之規定；依民法第122條規定，期間之末日為星期
    日、紀念日或其他休息日時，以其休息日之次日代之，是休
    息日在期間中而非期間之末日者，自不得予以扣除（最高法
    院30年抗字第287號民事判例意旨參照）。
三、經查，本件抗告人因檢察官聲請定應執行刑案件，經本院於
    民國110年7月30日以110年度聲字第589號裁定後，該裁定正
    本於110年8月5日送達至法務部○○○○○○○○，由在戒治所戒治
    之抗告人本人親自簽名收受一節，有上開裁定、送達證書各
    1份在卷可稽（見本院卷第141-155、161、163頁）。依前揭
    說明，其抗告期間並無特別規定，應為5日，並自裁定送達
    之翌日即110年8月6日起算5日，依前揭說明，計至110年8月
    10日抗告期間即已屆滿。抗告人遲至110年11月15日，始向
    法務部○○○○○○○○提出抗告狀，有數罪併罰狀末頁法務部○○○○
    ○○○收件章戳在卷可稽，其抗告顯已逾法定抗告期間，且無
    從命其補正，應予駁回。
四、依刑事訴訟法第408條第1項前段，裁定如主文。
中　　華　　民　　國　　110 　年　　11　　月　　25　　日
                  刑事第八庭    法　官　鄭諺霓
上列正本證明與原本無異。
如不服本裁定，應於裁定送達後5日內向本院提出抗告狀（應附
繕本）。
中　　華　　民　　國　　110 　年　　11　　月　　25　　日
                                書記官　李玫娜